lt-LT: Sveikata ir grožis > Sveikatos priežiūra > Sveikatingumas ir mityba > Vitaminai ir maisto papildai > Atskiri vitaminai: Kofermentas Q10; Vitaminas A; Vitaminas B; Vitaminas C; Vitaminas D; Vitaminas E; Vitaminas K
hu: Egészség és szépség > Egészségügyi ellátás > Fitnesz és táplálkozás > Vitaminok és étrend-kiegészítők > Egyszeri vitaminok: CoQ10; A-vitamin; B-vitamin; C-vitamin; D-vitamin; E-vitamin; K-vitamin
ro-RO: Sănătate și frumusețe > Îngrijirea sănătății > Fitness și nutriție > Vitamine și suplimente > Vitamine: CoQ10; Vitamina A; Vitamina B; Vitamina C; Vitamina D; Vitamina E; Vitamina K
nb: Skjønnhet og helse > Helsestell > Trening og kosthold > Vitaminer og kosttilskudd > Enkeltvitaminer: CoQ10; Vitamin A; Vitamin B; Vitamin C; Vitamin D; Vitamin E; Vitamin K
fr: Santé et beauté > Santé > Fitness et nutrition > Vitamines et compléments alimentaires > Vitamines simples: CoQ10; Vitamine A; Vitamine B; Vitamine C; Vitamine D; Vitamine E; Vitamine K
nl: Gezondheid en persoonlijke verzorging > Gezondheidszorg > Fitness en voeding > Vitaminen en supplementen > Losse vitaminen: CoQ10; Vitamine A; Vitamine B; Vitamine C; Vitamine D; Vitamine E; Vitamine K
fi: Terveys ja kauneus > Terveydenhoito > Fitness ja ravitsemus > Vitamiinit ja lisäravinteet > Yksittäiset vitamiinit: CoQ10; A-vitamiini; B-vitamiini; C-vitamiini; D-vitamiini; E-vitamiini; K-vitamiini
sk-SK: Zdravie a krása > Starostlivosť o zdravie > Fitness a výživa > Vitamíny a výživové doplnky > Jednotlivé vitamíny: Koenzým Q10; Vitamín A; Vitamín B; Vitamín C; Vitamín D; Vitamín E; Vitamín K
pt-PT: Saúde e beleza > Cuidados de saúde > Fitness e nutrição > Vitaminas e suplementos > Vitaminas individuais: CoQ10; Vitamina A; Vitamina B; Vitamina C; Vitamina D; Vitamina E; Vitamina K
de: Gesundheit & Schönheit > Gesundheitspflege > Fitness & Ernährung > Vitamine & Nahrungsergänzungsmittel > Einzelne Vitamine: CoQ10; Vitamin A; Vitamin B; Vitamin C; Vitamin D; Vitamin E; Vitamin K
pt-BR: Saúde e beleza > Cuidados com a saúde > Preparo físico e nutrição > Vitaminas e suplementos > Vitaminas individuais: CoQ10; Vitamina A; Vitamina B; Vitamina C; Vitamina D; Vitamina E; Vitamina K
it: Salute e bellezza > Salute > Fitness e alimentazione > Vitamine e integratori > Vitamine singole: CoQ10; Vitamina A; Vitamina B; Vitamina C; Vitamina D; Vitamina E; Vitamina K
ja: 美容・健康 > ヘルスケア > ダイエット・サプリメント > ビタミン・サプリメント > 単一ビタミン: コエンザイムQ10; ビタミンA; ビタミンB; ビタミンC; ビタミンD; ビタミンE; ビタミンK
cs: Zdraví a krása > Zdravotní péče > Fitness a výživa > Vitamíny a výživové doplňky > Jednotlivé vitamíny: CoQ10; Vitamín A; Vitamín B; Vitamín C; Vitamín D; Vitamín E; Vitamín K
zh-CN: 保健/美容/卫生/护理 > 医疗保健 > 营养品/保健品/减肥产品 > 维生素与补品 > 单一维生素: 辅酶 Q10; 维生素 A; 维生素 B; 维生素 C; 维生素 D; 维生素 E; 维生素 K
tr: Sağlık ve Güzellik > Sağlık Bakım > Fitness ve Sporcu Besinleri > Vitaminler ve Besin Takviyeleri > Tek Vitaminler: CoQ10; A Vitamini; B Vitamini; C Vitamini; D Vitamini; E Vitamini; K Vitamini
ru: Красота и здоровье > Медицинские товары > Фитнес и питание > Витамины и пищевые добавки > Отдельные витамины: Коэнзим Q10; Витамин А; Витамин B; Витамин С; Витамин D; Витамин Е; Витамин K
en: Health & Beauty > Health Care > Fitness & Nutrition > Vitamins & Supplements > Single Vitamins: CoQ10; Vitamin A; Vitamin B; Vitamin C; Vitamin D; Vitamin E; Vitamin K
pl: Zdrowie i uroda > Opieka zdrowotna > Zdrowy tryb życia i dieta > Witaminy i suplementy diety > Pojedyncze witaminy: Koenzym Q10; Witamina A; Witamina B; Witamina C; Witamina D; Witamina E; Witamina K
es: Salud y belleza > Cuidado de la salud > Nutrición y actividad física > Vitaminas y complementos > Vitaminas individuales: Coenzima Q10 (CoQ10); Vitamina A; Vitamina B; Vitamina C; Vitamina D; Vitamina E; Vitamina K
zh-TW: 保健與美容 > 健康照護 > 健身與營養 > 營養補充劑 > 單一維他命: 輔酶 Q10; 維生素 A; 維生素 B; 維生素 C; 維生素 D; 維生素 E; 維生素 K
bg-BG: Здраве и красота > Грижа за здравето > Фитнес и хранене > Витамини и добавки > Единични витамини: Коензим Q10; Витамин А; Витамин В; Витамин С; Витамин D; Витамин Е; Витамин К
ko: 건강/미용 > 건강 관리 > 피트니스/건강 식품 > 비타민/영양제 > 단일 비타민제: 코엔자임 Q10; 비타민 A; 비타민 B; 비타민 C; 비타민 D; 비타민 E; 비타민 K
sl-SI: Zdravje in lepota > Zdravje > Fitnes in prehrana > Vitamini in prehranska dopolnila > Posamezni vitamini: Koencim Q10; Vitamin A; Vitamin B; Vitamin C; Vitamin D; Vitamin E; Vitamin K
el: Υγεία & ομορφιά > Φροντίδα υγείας > Fitness & διατροφή > Βιταμίνες & συμπληρώματα > Μονοβιταμινούχα συμπληρώματα: CoQ10; Βιταμίνη Α; Βιταμίνη Β; Βιταμίνη C; Βιταμίνη D; Βιταμίνη Ε; Βιταμίνη Κ
th: สุขภาพและความงาม > การดูแลสุขภาพ > สุขภาพและโภชนาการ > วิตามินและอาหารเสริม > วิตามินเดี่ยว: โคเอนไซม์คิวเท็น; วิตามินเอ; วิตามินบี; วิตามินซี; วิตามินดี; วิตามินอี; วิตามินเค
vi: Sức khỏe và sắc đẹp > Chăm sóc sức khỏe > Thể hình thẩm mỹ & dinh dưỡng > Vitamin và sản phẩm bổ sung > Vitamin đơn lẻ: CoQ10; Vitamin A; Vitamin B; Vitamin C; Vitamin D; Vitamin E; Vitamin K
sv: Skönhet och hälsa > Hälsovård > Fitness och näringslära > Vitaminer och kosttillskott > Enstaka vitaminer: Koenzym Q10; Vitamin A; Vitamin B; Vitamin C; Vitamin D; Vitamin E; Vitamin K
hr-HR: Zdravlje i ljepota > Briga za zdravlje > Fitnes i prehrana > Vitamini i dodaci prehrani > Pojedinačni vitamini: Koenzim Q10; Vitamin A; Vitamin B; Vitamin C; Vitamin D; Vitamin E; Vitamin K
da: Sundhed og skønhed > Sundhedspleje > Fitness og ernæring > Vitaminer og tilskud > Enkelte vitaminer: CoQ10; A-vitamin; B-vitamin; C-vitamin; D-vitamin; E-vitamin; K-vitamin